臺灣高等法院刑事判決　　　　　　　 94年度交上易字第220號
　　上　訴　人　臺灣臺北地方法院檢察署檢察官
　　被　　　告　乙○○
上列上訴人因被告過失傷害案件，不服臺灣臺北地方法院93年交
易字第113號，中華民國94年7月15日第一審判決（起訴案號：臺
灣臺北地方法院檢察署92年度偵字第19628號），提起上訴，本
院判決如下：
    主  文
原判決撤銷。
乙○○因過失傷害人，處有期徒刑肆月，如易科罰金以佰元折
算壹日。
    事  實
一、乙○○於民國（下同）九十一年十月十五日下午二時三十分
    許，駕駛車牌號碼V八二一三三號自用小客車，由南往北方
    向沿臺北市○○路行駛至市○○道口左轉市○○道時，本應
    注意汽車行近行人穿越道前，應減速慢行，遇有行人穿越時
    ，無論有無交通警察指揮或號誌指示，均應暫停讓行人先行
    通過，並應注意車前狀況，隨時採取必要之安全措施，而依
    當時情形，並無不能注意之情事，竟疏未注意貿然左轉行進
    ，不慎撞及正步行於行人穿越道上由北往南方向穿越市○○
    道之行人甲○○，致甲○○受有兩膝前十字韌帶及內側韌帶
    部分斷裂、髕骨傾斜、腰薦椎脊神經根病變之傷害。
二、案經被害人甲○○訴由臺北市政府警察局松山分局報請臺灣
    臺北地方法院檢察署檢察官偵查起訴。
    理  由
一、上揭犯罪事實，業據被告乙○○於原審、本院坦承不諱（見
    原審卷第十六頁、第七九頁、第八三頁、第八五頁、第八六
    頁，本院卷第二二頁至第二四頁），核與證人即告訴人甲○
    ○於原審證述情節相符（見原審卷第八六頁至第八七頁），
    並有道路交通事故調查報告表（見偵查卷第五頁、第六八頁
    ）、道路交通事故補充資料表（見偵查卷第六頁）、道路交
    通事故談話記錄表（見偵查卷第七頁）、現場照片五幀（見
    偵查卷第十二頁至第十四頁）及車籍作業系統查詢認可資料
    （見偵查卷第二七頁）附卷可稽，而告訴人甲○○確實因本
    件事故受有兩膝前十字韌帶及內側韌帶部分斷裂、髕骨傾斜
    、腰薦椎脊神經根病變等傷害，亦有長庚紀念醫院診斷證明
    書（見偵查卷第二四頁、第二六頁）、聖保祿醫院診斷證明
    書（見偵查卷第二五頁）及長庚紀念醫院九十四年五月六日
    （九四）長庚院法字第○二○九號函（見原審卷第七二頁）
    在卷可稽。
二、按汽車行近行人穿越道前，應減速慢行，遇有行人穿越時，
　　無論有無交通警察指揮或號誌指示，均應暫停讓行人先行通
  　過；又汽車行駛時，駕駛人應注意車前狀況，並隨時採取必
    要之安全措施，分別為道路交通安全規則第一百零三條、第
    九十四條第三項所明定。被告既考領駕照駕駛人，經原審當
    庭查驗被告駕駛執照確認無訛（見原審卷第八九頁），被告
    理應知悉並注意前揭交通安全規則，以防止危險發生，而依
    事故發生時間為白天，視距及道路狀況良好，無障礙，並無
    不能注意之情狀，有前揭事故調查報告表及相片在卷可參，
    ，詎於駕車左轉行經行人穿越道時，竟疏未注意，未暫停讓
    行人先行通過，即貿然左轉，致撞及被害人成傷，被告行為
    顯有過失，可以認定，又被害人確係因本件車禍而肇致受傷
    ，則被害人之受傷與被告之過失行為間有相當因果關係，亦
    可認定，本件被告過失傷害之事證明確，犯行堪以認定。
三、核被告所為，係犯刑法第二百八十四條第一項前段之過失傷
　　害人罪。又被告駕車行經行人穿越道未依規定讓行人優先通
  　行，撞及告訴人並致告訴人受傷，應依道路交通管理處罰條
    例第八十六條第一項之規定，加重其刑。
四、原審對被告予以論罪科刑，固非無見，惟被告駕車行經行人
    穿越道，未暫停讓行優先通過，過失情節非輕，且於行為後
    迄今已逾三年，仍未與告訴人達成和解，僅當場給付告訴人
    新台幣五千元，即不予置理，而告訴人因本件車禍傷害，住
    院手術多日，身心受創嚴重，原審判決僅處以有期徒刑三月
    ，刑度尚屬過輕，不足以達到儆懲之效，檢察官據告訴人之
    請求，提起上訴指摘原判決量刑過輕，非無理由，應由本院
    將原判決撤銷改判。爰審酌被告犯罪動機、手段、對告訴人
    所造成之傷害及告訴人身心上之痛苦，雖被告肇事後主動表
    明願送告訴人就醫並留下聯絡資料，此經告訴人甲○○於原
    審證述屬實（見原審卷第八七頁），被告對所肇損害仍有彌
    補面對之意，惟被告犯罪後迄未能與告訴人達成和解及犯罪
    後態度等一切情狀，量處有期徒刑四月，並諭知易科罰金之
    折算標準。
據上論斷，應依刑事訴訟法第三百六十九條第一項前段、第三百
六十四條、第二百九十九條第一項前段，道路交通管理處罰條例
第八十六條第一項，刑法第二百八十四條第一項前段、第四十一
條第一項前段，罰金罰鍰提高標準條例第一條前段、第二條，判
決如主文。
本案經檢察官林炳雄到庭執行職務。
中　　華　　民　　國　　94　　年　　11　　月　　16　　日
　　　　　　　　　刑事第13庭    審判長法　官  劉景星
　　　　　　　　　　　　　　　　　　  法　官  陳博志
　　　　　　　　　　　　　　　　　　  法　官  李春地
以上正本證明與原本無異。
不得上訴。
                                      書記官  吳鎮鑫
中　　華　　民　　國　　94　　年　　11　　月　　17　　日
附錄：本案論罪科刑法條全文
刑法第284條  （過失傷害罪）
因過失傷害人者，處六月以下有期徒刑、拘役或五百元以下罰金
，致重傷者，處一年以下有期徒刑、拘役或五百元以下罰金。
從事業務之人，因業務上之過失傷害人者，處一年以下有期徒刑
、拘役或一千元以下罰金，致重傷者，處三年以下有期徒刑、拘
役或二千元以下罰金。
